臺灣臺北地方法院民事判決　　　　　　 93年度簡上字第284號
上　訴　人　逸馨實業有限公司
法定代理人　乙○○○
訴訟代理人　甲○○
被　上訴人　丙○○即一心不銹鋼企業社
上列當事人間第三人異議之訴事件，上訴人對於中華民國93年2
月18日，本院臺北簡易庭92年度北簡字第23942 號第一審判決提
起上訴，本院於中華民國93年12月23日言詞辯論終結，判決如下
：
    主  文
原判決關於本院92年度執字第31565 號損害賠償強制執行事件，
就附表編號1 、2 所示物品所為之強制執行程序應予撤銷部分，
暨該部分訴訟費用之裁判均廢棄。
上列廢棄部分，被上訴人在第一審之訴駁回。
其餘上訴駁回。
第一、二審訴訟費用由上訴人負擔十分之八，餘由被上訴人負擔
。
    事實及理由
一被上訴人主張：上訴人於民國92年9 月30日，會同本院民事執
  行處人員至台北市○○街○ 段102 號1 樓房屋，查封本院92年
  度執字第31565 強制執行事件債務人三德冷凍空調有限公司（
  下稱三德公司）之財產，進而查封如附表1 至10所示動產，惟
  附表所示動產係屬被上訴人所有，而非三德公司所有，且編號
  9 所示物品乃係被上訴人客戶所寄放，既非被上訴人亦非三德
  公司所有，爰依強制執行法第15規定提起第三人異議之訴，求
  為判決本院92年度執字第31565 號強制執行事件，就如附表所
  示之物品所為強制執行程序，應予撤銷之判決（原審就附表編
  號1 至8 所示物品《除編號8 、9 項物品內含之壓縮機外》為
  被上訴人勝訴之判決，駁回被上訴人其餘請求，被上訴人敗訴
  部分未據聲明不明，不在本院審理範圍內）。並聲明：駁回上
  訴。
二上訴人則以：三德公司雖已申請自92年8 月21日至93年8 月20
  日暫停營業登記，惟其公司地址仍設於台北市○○街○ 段102
  號1 樓，故於該地之資產自屬三德公司所有，為上訴人得聲請
  強制執行之標的，且查封當時如附表編號1 、2 所示物品，均
  貼有三德公司之檢驗卡，惟遭被上訴人撕去，益徵如附表所示
  之查封物品確為三德公司所有，至被上訴人所提出之原廠證明
  及寄貨單，應係偽造云云，資為抗辯。並聲明：(一)廢棄原判決
  不利於上訴人部分。(二)該廢棄部分，駁回被上訴人在原審之訴
  。
三查，上訴人於92年9 月30日，會同本院民事執行處人員至台北
  市○○街○ 段102 號1 樓房屋，查封債務人三德公司之財產，
  進而查封如附表1 至10所示動產之事實，為兩造所不爭執，並
  經調閱本院92年度執字第31565 號強制執行卷宗，查閱屬實，
  自堪信為真實。
四被上訴人另主張如附表編號1 至8 所示動產，為被上訴人所有
  。上訴人則辯稱該動產屬於三德公司所有云云。經查：
(一)附表編號1 、2 所示物品於本院民事執行處人員查封時，貼有
  三德公司之檢驗卡，上開檢驗卡上載明：「益鑫企業社檢驗卡
  ，廠商三德。」等語，此有該照片在卷足憑（原審卷44頁），
  亦為上訴人所不爭執，堪認附表編號1 、2 所示物品所有權，
  應由益鑫企業社移轉與三德公司。至益鑫企業社就原審函詢上
  開物品之買受人，雖曾回覆表示：上開統一發票確由伊開立與
  被上訴人，上開統一發票所載物品確實為被上訴人所買受云云
  。惟益鑫企業社於交付附表編號1 、2 所示物品時，依上開檢
  驗卡上記載堪認係交付三德公司，被上訴人復未能證明其與三
  德公司有何交易及所有權移轉行為，且統一發票僅為稅捐上之
  憑證，並無法遽以認定買賣標的物之所有權歸屬，而益鑫企業
  社上開函文與前開檢驗卡所載不符，尚不足以作為附表編號1
  、2 所示物品為被上訴人所有之有利證據。此外，被上訴人始
  終不能提出其他證據，以證明附表編號1 、2 所示物品為被上
  訴人所有。故被上訴人此部分主張，即不足取。
(二)被上訴人另主張如附表編號3 所示物品、編號4 、5 物品、編
  號6 物品、編號7 、8 物品，為伊分別向妙祥有限公司、祖嘉
  企業有限公司、三直冷凍空調材料有限公司、良鋒有限公司所
  購買等語，業據其提出統一發票四紙為證（原審卷16頁至20頁
  ），而上訴人對於上開四紙統一發票上所標示之物品，即為如
  附表編號第3 至8 示之物品等情，亦不爭執（原審卷14頁）。
  且經原審函詢上開出賣人之回覆結果，如附表編號3 至8 物品
  確係被上訴人向上開出賣人所購買無誤，此有妙祥有限公司出
  具之回函（原審卷80頁至82頁）、祖嘉企業有限公司92年12月
  20日函文（原審卷71頁至73頁）、三直冷凍空調材料有限公司
  92年12月18日函文（原審卷68頁、69頁）、良鋒有限公司出具
  之回函及原廠證明（原審卷84頁至90頁）在卷足稽，上訴人復
  未能舉證證明該等物品為三德公司所有，堪認如附表編號3 至
  8 所示物品，為被上訴人向上開出賣人所買受而取得所有權。
(三)至上訴人雖抗辯如附表編號3 至8 所示物品之查封地點，即台
  北市○○街○ 段102 號1 樓，為三德公司之營業地點，上開物
  品應為三德公司所有云云，惟三德公司與被上訴人之營業處所
  ，均設於台北市○○街○ 段102 號1 樓，此有三德公司之公司
  變更登記表、被上訴人之營利事業登記證附卷可憑，自難僅以
  三德公司之營業處所係查封地點，即認定該址之物品均屬三德
  公司所有。故上訴人此部分之抗辯，尚不足取。
五按第三人就執行標的物有足以排除強制執行之權利者，得於強
  制執行程序終結前，向執行法院對債權人提起異議之訴。強制
  執行法第15條前段定有明文。次按強制執行法第十五條，所謂
  就執行標的物有足以排除強制執行之權利者，係指對於執行標
  的物有所有權、典權、留置權、質權存在情形之一者而言（最
  高法院44年台上字第721 號判例要旨參照）。本件附表編號3
  至8 所示物品為被上訴人所有，則被上訴人依首揭規定，請求
  本院92年度執字第31565 號強制執行事件，就附表編號3 至8
  所示物品所為強制執行程序，應予撤銷，為有理由，應予准許
  。其餘請求部分，為無理由，應予駁回。則原審就附表編號1
  、2 所示物品部分，為被上訴人勝訴之判決，自有未洽。上訴
  意旨就此部分指摘原判決不當，求予廢棄改判，為有理由。至
  於上開應准許部分，原審判決命該執行程序應予撤銷，核無違
  誤，上訴意旨，就此部分，仍執陳詞，指摘原判決不當，求予
  廢棄，為無理由，應駁回其上訴。
六本件事證已臻明確，兩造其餘主張、陳述及所提證據，經審酌
  與本院前揭判斷不生影響，毋庸再予審酌，併此敘明。
七據上論結，本件上訴為一部有理由，一部無理由，依民事訴訟
  法第436 條之1 第3 項、第450 條、第449 條第1 項、第79條
  ，判決如主文。
中　　華　　民　　國　　94　　年　　1 　　月　　13　　日
        民事第六庭    審判長法　官　吳光釗
                            法　官　陳怡雯
                            法　官　姜悌文
以上正本係照原本作成
本判決不得上訴
中　　華　　民　　國　　94　　年　　1 　　月　　13　　日
                              書記官陳鳳瀴
